# 请教陈老师：融资租赁在合并现金流量表的分类问题

提问人：woodee99 时间：2012-11-11 15:05:19
陈老师好。 问题如下： A公司有B子公司（制造业）和C子公司（租赁公司）。B销售的产品给客户，由C付款给B，同时C向该客户提供融资租赁。年底，A编制合并报表，从合并现金流量表上看，是否将长期应收款的本金部分作为经营活动，而将利息部分作为投资活动来处理？还是仅按照C与客户签订的融资租赁合同来考虑，将长期应收款全部做为投资活动？ 非常感谢！

回答人：chenyiwei
回复 woodee99 的帖子
赞同fanxu7788的意见。鉴于可以明确租赁的性质是融资租赁，也就是实质上是以分期收款方式销售商品，因此个人倾向于在合并报表层面，将长期应收款的本金和利息的收回均作为经营活动处理。即，与分期收款销售的处理原则基本一致。

提问人：guizilaile00 时间：2013-03-04 21:50:26
回复 chenyiwei 的帖子
另问一个现金流量表有关问题：
非同一控制下企业合并，合并成本小于合并日所享有净资产份额，差额进入营业外收入，该营业外收入在现金流量表补充资料表填到哪个明细里。因为他不是经营活动，所以要进行调整，是调整主表还是附表，如果是附表是调整哪个明细？谢谢陈老师。

回答人：chenyiwei
可调整附表补充资料中的"其他"项目.